【裁判字號】    90,毒抗,152
【裁判日期】    900307
【裁判案由】    毒品危害防制條例
【裁判全文】
臺灣高等法院刑事裁定                              九十年度毒抗字第一五二號
    抗  告  人
    即  被  告  甲○○
右抗告人因毒品危害防制條例案件，不服臺灣板橋地方法院，中華民國九十年二月六
日裁定（九十年度毒聲字第六二三號)，提起抗告，本院裁定如左：
    主  文
抗告駁回。
    理  由
一、原裁定意旨略以：抗告人即被告甲○○於民國八十九年十二月十八日起回溯九十
    六小時內某時，在不詳地點施用第二級毒品安非他命，經警於八十九年十二月十
    八日，在臺北縣板橋市○○街一二七巷四十七號二樓查獲。訊據被告雖否認上開
    犯行，惟查其尿液經送來驗後有毒品安非他命陽性反應，有尿液檢驗報告附卷可
    稽，並有施用毒品器具二個扣案可考，所辯顯不足採，其施用犯行堪以認定。因
    此，依毒品危害防制條例第二十條第一項、觀察勒戒處分執行條例第三條第一項
    之規定，裁定被告應送勒戒處所觀察、勒戒。
二、抗告意旨略以：抗告人甲○○並未施用安非他命，且抗告人於警訊係供稱因腳痛
    而服用醫院所開藥物，並非以施用安非他命治療腳痛，原裁定以抗告人自承因腳
    痛始施用安非他命，顯與抗告人於警訊中所述不符。且抗告人尚有經常性假性感
    冒，常須服用感冒糖漿，可能對驗尿結果有所影響，為此提出抗告，並檢陳抗告
    人於醫院診療所開立之藥物及感冒糖漿，請求檢驗服用結果是否會使驗尿結果產
    生安非他命陽性反應云云。
三、經查抗告人於警訊自承曾因施用化學合成麻醉藥品入獄，在八十九年十一月中旬
    因腳痛才開始施用安非他命，最後一次於八十九年十二月十八日早上八時施用安
    非他命，查獲之玻璃球為其所有，用以施用安非他命等語明確（見八十九年十二
    月十八日警訊筆錄），且同案被查獲被告之張豐康亦供稱：最後一次係於八十九
    年十二月十八日上午與甲○○一同施用安非他命，查扣之吸食安非他命的玻璃球
    是甲○○的（見八十九年十二月十八日警訊筆錄），二人所供互核相符。又抗告
    人於為警查獲後所採集尿液經檢驗結果呈安非他命陽性反應，有臺灣檢驗科技股
    份有限公司濫用藥物尿液檢驗報告在卷可稽，已見被告僅有施用安非他命之事實
    。又按服用安非他命以外之藥物或飲料者，在文獻報告中，雖有因藥品或食物因
    交叉反應，可在尿液測試中產生偽陽性之安非他命反應，但利用精密的儀器分析
    ，將可排除偽陽性之可能，而得到正確的答案，因此篩檢結果必須進一步確認。
    在目前最常採用之確認方法為氣相層析質譜儀，此乃因在良好的操作條件下，以
    氣相層析質譜儀作藥物及其代謝產物之定性及定量分析，幾乎不會有偽陽性反應
    產生，有行政院國軍退除役官兵輔導委員會臺北榮民總醫院八十三年四月七日（
    八三）北總內字第○三○五九號函可參。本件抗告人之尿液，經以酵素免疫分析
    法初步檢驗及氣相層析質譜法確認檢驗結果，均呈安非他命陽性反應，依上開說
    明，並不會因服用藥物而有偽陽性反應。是抗告人辯稱並未施用，顯非可採，請
    求檢驗其服用藥物，核亦無必要。原審因而認檢察官之聲請有理由，依毒品危害
    防制條例第二十條第一項、觀察勒戒處分執行條例第三條第一項規定，裁定抗告
    人應送勒戒處所觀察、勒戒，經核並無不合。抗告意旨執前詞指摘原裁定不當，
    為無理由，應予駁回。
三、據上論斷，應依刑事訴訟法第四百十二條，裁定如主文。
中      華      民      國   九十      年      三      月      七    日
                            臺灣高等法院刑事第十一庭
                                審判長法  官  楊  照  男
                                      法  官  陳  炳  彰
                                      法  官  王  詠  寰
右正本證明與原本無異。
不得再抗告。
                                      書記官  駱  麗  君
中      華      民      國      九十      年      三      月      九    日


司法院資訊處製作；財團法人民間司法改革基金會備份。
